【裁判字號】    99,訴,290
【裁判日期】    990331
【裁判案由】    違反毒品危害防制條例
【裁判全文】
臺灣彰化地方法院刑事判決                99年度訴字第290號
公  訴  人  臺灣彰化地方法院檢察署檢察官
被      告  甲○○
    （原名：陳定安）
上列被告因違反毒品危害防制條例案件，經檢察官提起公訴（99
年度毒偵字第221 號），於本院準備程序中，被告就被訴事實為
有罪之陳述，經裁定改行簡式審判程序，本院判決如下：
    主  文
甲○○施用第一級毒品，累犯，處有期徒刑玖月。又施用第二級
毒品，累犯，處有期徒刑陸月。應執行有期徒刑壹年貳月。
    犯罪事實
一、甲○○前於民國96年間，因加重竊盜案件，經臺灣高等法院
    臺中分院以97年度上易字第892 號判決判處有期徒刑8 月確
    定，甫於98年6 月5 日縮刑期滿執行完畢。另其曾於94年間
    ，因施用第一級毒品案件，經本院裁定送勒戒處所觀察、勒
    戒後，因認有繼續施用毒品之傾向，復經本院裁定令入戒治
    處所施以強制戒治，於95年5 月4 日執行完畢釋放出所，由
    臺灣彰化地方法院檢察署檢察官以95年度戒毒偵字第125 、
    126 號為不起訴處分確定。詎仍未戒除毒癮，復基於施用第
    一級毒品海洛因之犯意，於98年12月26日凌晨1 時許，在彰
    化縣彰化市○○路某遊藝場所之廁所內，以將第一級毒品海
    洛因摻水置入針筒內注射血管之方式，施用第一級毒品海洛
    因1 次；另基於施用第二級毒品甲基安非他命之犯意，於98
    年12月26日凌晨1 時10分許，在前揭地點，以將第二級毒品
    甲基安非他命放入玻璃管內燒烤吸其煙霧之方式，施用第二
    級毒品甲基安非他命1 次。嗣於98年12月26日凌晨3 時許，
    在彰化縣線西鄉工業區內為警盤查，且經徵其同意採集尿液
    送驗，結果呈嗎啡及甲基安非他命陽性反應，而查悉上情。
二、案經彰化縣警察局和美分局報請臺灣彰化地方法院檢察署檢
    察官偵查起訴。
    理  由
一、按除被告所犯為死刑、無期徒刑、最輕本刑為3 年以上有期
    徒刑之罪或高等法院管轄第1 審案件者外，於前條第1 項程
    序進行中，被告先就被訴事實為有罪之陳述時，審判長得告
    知被告簡式審判程序之旨，並聽取當事人、代理人、辯護人
    及輔佐人之意見後，裁定進行簡式審判程序；除簡式審判程
    序及簡易程序案件外，第1 審應行合議審判，刑事訴訟法第
    273 條之1 第1 項、第284 條之1 分別定有明文。本件被告
    甲○○所涉係死刑、無期徒刑、最輕本刑為3 年以上有期徒
    刑之罪或高等法院管轄第1 審案件以外之罪，並於本院行準
    備程序時就被訴事實為有罪之陳述，本院合議庭依前揭規定
    ，經評議結果，裁定改由受命法官獨任行簡式審判程序。
二、上開犯罪事實，業據被告甲○○於本院審理時坦承不諱，又
    被告為警採集其尿液送驗結果，確呈嗎啡、甲基安非他命陽
    性反應，此有彰化縣警察局和美分局委託鑑驗尿液代號與真
    實姓名對照表及詮昕科技股份有限公司於99年1 月14日出具
    之濫用藥物尿液檢驗報告各1 紙附卷可稽，足徵被告之自白
    確與事實相符，堪以採信。再被告曾因施用第一級毒品案件
    ，經本院裁定送勒戒處所觀察、勒戒後，因認有繼續施用毒
    品之傾向，復經本院裁定令入戒治處所施以強制戒治，於95
    年5 月4 日執行完畢釋放出所，由臺灣彰化地方法院檢察署
    檢察官以95年度戒毒偵字第125 、126 號為不起訴處分確定
    等情，亦有臺灣彰化地方法院檢察署刑案資料查註紀錄表及
    臺灣高等法院被告全國前案紀錄表各1 份在卷可參。本件事
    證明確，被告上開犯行洵堪認定，應依法論科。
三、核被告甲○○所為，係犯毒品危害防制條例第10條第1 項、
    第2 項之施用第一級、第二級毒品罪。被告持有第一、二級
    毒品進而施用，其持有第一、二級毒品之低度行為，應各為
    其施用第一、二級毒品之高度行為吸收，不另論罪。被告所
    犯施用第一級毒品海洛因及施用第二級毒品甲基安非他命之
    犯行，犯意各別，應予分論併罰。又被告前於96年間，因加
    重竊盜案件，經臺灣高等法院臺中分院以97年度上易字第89
    2 號判決判處有期徒刑8 月確定，甫於98年6 月5 日縮刑期
    滿執行完畢，此有臺灣彰化地方法院檢察署刑案資料查註紀
    錄表及臺灣高等法院被告全國前案紀錄表各1 份在卷可憑，
    其於5 年以內故意再犯本件有期徒刑以上之罪，均為累犯，
    應各依刑法第47條第1 項之規定加重其刑。爰審酌被告之素
    行不佳（多項前科），及其施用毒品之動機、目的、方法、
    不知珍惜身體、施用毒品所生危害，暨犯後坦承犯行之態度
    等一切情狀，分別量處如主文所示之刑，並定其應執行刑，
    以示懲儆。
據上論斷，應依刑事訴訟法第273 條之1 第1 項、第299 條第1
項前段，毒品危害防制條例第10條第1 項、第2 項，刑法第11條
前段、第47條第1 項、第51條第5 款，判決如主文。
本案經檢察官趙冠瑋到庭執行職務。
中    華    民    國    99    年    3     月    31    日
                        刑事第七庭    法  官  郭麗萍
以上正本證明與原本無異。
如不服本判決應於收受判決後10日內向本院提出上訴書狀，並應
敘述具體理由；其未敘述上訴理由者，應於上訴期間屆滿後20日
內向本院補提理由書（均須按他造當事人之人數附繕本）「切勿
逕送上級法院」。
中    華    民    國    99    年    3     月    31    日
                                      書記官  吳冠慧
附錄本案論罪科刑法條全文：
毒品危害防制條例第10條
施用第一級毒品者，處 6 月以上 5 年以下有期徒刑。
施用第二級毒品者，處 3 年以下有期徒刑。

司法院資訊處製作；財團法人民間司法改革基金會備份。
